Inventaris van de archieven van de Koninklijke Landmacht: Artillerie-eenheden, 1885-1940; Artillerie-commissies, 1851-1939; Magazijn der Artillerie, 1872-1915; Collectie A.C. Hartmans [geboren 1886], 1930-1940
Nationaal Archief, Den Haag
- Artillerie schietschool/schietkamp te Oldebroek, 1885-1940, A.
  - Brief van de commandant van de 4e afdeling politietroepen aan de commandant van het artillerieschietkamp inzake het beschikbaar stellen van een kanon bij mobilisatie., 1937; 97; 1 stuk
  - Brieven inzake het verharden van de weg Elburg-Epe., 1937; 98; 2 stukken
  - Brief van de eerstaanwezend ingenieur der genie te Groningen aan de minister van defensie inzake het verlenen van een vergunning tot uitweg aan particulieren over een weg in het artillerieschietkamp. Afschrift., 1937; 98; 1 stuk
  - Brief van de inspecteur van de artillerie aan de commandant van het artillerieschietkamp inzake schietoefeningen van het korps politietroepen. Met 1 bijlage., 1937; 99; 2 stukken
  - Circulaires van de inspecteur van de artillerie inzake het wijzigen van het schietvoorschrift voor de artillerie., 1937; 100; 2 stukken
  - Brief van de chef van het bureau materieel marine-artillerie aan de commandant van het artillerieschietkamp inzake het houden van schietproeven voor de marine. Met 1 bijlage., 1937; 101; 2 stukken
  - Brief van de commandant van het veldleger aan de commandant van het artillerieschietkamp inzake een oefening o.l.v. de commandant veldleger in het schietkamp. Met 1 bijlage., 1937; 102; 2 stukken
  - Brief van de directeur voor het materieel der landmacht aan de commandant van het artillerieschietkamp inzake het vervaardigen van een vechtwagenopzet voor buskruitgranaten., 1937; 103; 1 stuk
  - Brief van de commandant van het artillerieschietkamp aan de inspecteur van de artillerie inzake het vergroten van het schietkamp. Met 1 bijlage. Minuut., 1937; 104; 2 stukken
  - Stukken inzake het vereenvoudigen van administratieve werkzaamheden bij de landmacht., 1937; 105; 1 omslag
  - Stukken betreffende het construeren van een snel bewegend doel in de legerplaats bij Oldebroek., 1937; 106; 1 omslag
  - Bekendmaking van de commandant van de IVe artilleriebrigade inzake de schietoefeningen in de legerplaats bij Oldebroek. Met 2 bijlagen. Afschrift., 1937; 107; 3 stukken
  - Brief van de bevelhebber in de 4e militaire afdeling aan de secretaris van de regelingscommissie kringwedstrijden burgerwachten "kring Zwolle" inzake toestemming tot het houden van schietwedstrijden op de schietterreinen van het artillerieschietkamp. Afschrift., 1937; 108; 1 stuk
  - Brief van de directeur van het materieel der landmacht inzake het wijzigen van de affuiten van de houwitsers 15 1. 17., 1937; 109; 1 stuk
  - Brief van de commandant van het veldleger, met kanttekening aan de inspecteur van der artillerie inzake de onthulling van een monument voor Christoffel Pulmann. Afschrift., 1937; 110; 1 stuk
  - Brief van de inspecteur van de artillerie inzake het bezoeken van het artillerieschietkamp door de militair attaché van België., 1937; 111; 1 stuk
  - Brief van de inspecteur van de artillerie aan de commandant van het artillerieschietkamp inzake het bijwonen van oefeningen van het korps rijdende artillerie door prins Bernhard., 1937; 112; 1 stuk
  - Brief van de directeur voor het materieel der landmacht aan de commandant van het artillerieschietkamp inzake defecten aan het kanon van 7 veld., 1937; 113; 1 stuk
  - Circulaire van de inspecteur van de artillerie ter aanbieding van een artikel "het artilleriekind". Met 1 bijlage., 1937; 114; 2 stukken
  - Stukken betreffende het neerkomen van enige granaten buiten de veiligheidszone., 1937; 115; 1 omslag
  - Brieven inzake het aanbrengen van luidsprekers in vliegtuigen ten behoeve van vuurleiding uit vliegtuigen. Afschrift., 1937; 116; 2 stukken
  - Brief van de commandant van het 5e regiment veldartillerie aan de commandant van het artillerieschietkamp inzake legeringsmogelijkheden voor herhalingsoefeningen. Met aantekeningen van de commandant van het schietkamp en van de inspecteur van de artillerie., 1937; 117; 1 stuk
  - Circulaire van de inspecteur van de artillerie inzake het voorkomen van vernielingen door kamperende troepen op het artillerieschietkamp., 1937; 118; 1 stuk
  - Circulaire van de commandant van het veldleger betreffende de oefening o.l.v. de commandant van de lichte divisie., 1937; 119; 1 stuk
  - Brief van de minister van defensie aan de commandant van het artillerieschietkamp inzake de "buitengewone oproeping-uitwendige veiligheid". Afdruk., 1937; 120; 1 stuk
  - Aantekening inzake de stijging van de voedingskosten in de onderofficierskantine., 1937; 121; 1 stuk
  - Brieven inzake de beproeving van het Oerlikon antitankgeweer., 1937; 122; 1 omslag
  - Brief van de voorzitter van de commissie luchtverdediging zuiderzeewerken waarin deze zijn waardering uitspreekt over de medewerking die de commissie heeft ondervonden. Afdruk., 1937; 123; 1 stuk
  - Stukken inzake klachten over de huisvesting van militairen in de legerplaats bij Oldebroek., 1937; 124; 1 omslag
  - Plan voor schietproeven van de commissie van proefneming in het artillerieschietkamp van 25-29 oktober 1937. Met 3 bijlagen., 125; 1 omslag
  - Brieven van de inspecteur van de artillerie inzake het gebruik van diverse richtmiddelen. Met 1 bijlage., 1937; 126; 3 stukken
  - Brief van de inspecteur van de artillerie aan de commandant van de IVe divisie inzake data voor het houden van oefeningen in de legerplaats bij Oldebroek. Afschrift., 1937; 127; 1 stuk
  - Brief van de inspecteur van de artillerie ter aanbieding van een circulaire van de minister van oorlog betreffende de installatie van de commissie aanschaffing houwitsers van 10.5 cm. Met 1 bijlage., 1937; 128; 2 stukken
  - Brief van de inspecteur van de artillerie aan de commandant van het regiment motorartillerie inzake het verslag van deze commandant over gehouden oefeningen in het najaar van 1937. Afschrift., 129; 1 stuk
  - Stukken betreffende proeven met het Solothurn luchtafweerkanon., 1937; 130; 1 omslag
  - Ingekomen en minuten van 3 uitgaande brieven inzake door het 1e regiment veldartillerie in 1938 te houden oefeningen in het artillerie schietkamp., 1937; 131; 1 omslag
  - Plan houdende overzicht van de schietoefeningen en cursussen van de regimenten veldartillerie. Afdruk., 1937; 132; 1 stuk
  - Rapport over de toestand van het brandblusmaterieel in de legerplaats bij Oldebroek., 1937; 133; 1 stuk
  - Circulaire van de directeur voor het materieel der landmacht inzake het onderhoud van kanonnen geplaatst in rivierkazematten. Met 1 bijlage., 1937; 134; 2 stukken
  - Brief van de voorzitter van de commissie van proefneming aan de commandant van het artillerieschietkamp inzake schietproeven met rookgevend buskruit. Met 1 bijlage., 1937; 135; 2 stukken
  - Brief van de inspecteur van de artillerie ter aanbieding van een verslag van den commandant van het 2e regiment veldartillerie over proeven met rookgranaten. Met 1 bijlage., 1937; 136; 2 stukken
  - Circulaire van de inspecteur van de artillerie inzake proeven met verlichting voor richtmiddelen., 1937; 137; 1 stuk
  - Brieven inzake het beproeven van het "Solo" kanon vanuit een vliegtuigneus. Met 1 bijlage., 1937; 138; 3 stukken
  - Brief van de commandant van het regiment motorartillerie aan de inspecteur van de artillerie inzake de waarneembaarheid van de inslagen van schoten van 10 veld tijdens schietoefeningen. Afschrift., 1937; 139; 1 stuk
  - Ingekomen minuut van uitgaande brief inzake een alarmeringsoefening van het garnizoen Kampen., 1937; 140; 2 stukken
  - Brief van de inspecteur van de artillerie aan de commandant van het artillerieschietkamp inzake de voorraad o.s.b.g. granaten van 40.2 kg in het schietkamp., 1937; 141; 1 stuk
  - Brieven inzake proeven van de geluidmeetdienst in het artillerieschietkamp., 1937; 142; 2 stukken
  - Nota van de commandant in het 2e geniecommandement inzake uitbreiding van de gebouwen in de legerplaats bij Oldebroek. Afschrift., 1937; 143; 1 stuk
  - Brief van de commandant van het 2e regiment veldartillerie aan de commandant van het artillerieschietkamp inzake het opleiden van artillerieinstructeurs voor het korps politietroepen. Met 1 bijlage., 1937; 144; 2 stukken
  - Aantekening betreffende de geschiedenis van de Nederlandse artillerie., (1937); 145; 1 stuk
  - Brief van de inspecteur van de artillerie in zake de opleiding van politietroepen in de bediening van geschut. Met 2 bijlagen., 1938; 146; 3 stukken
  - Circulaire van de directeur voor het materieel der landmacht inzake het schietklaar opleggen van wapens en geschut., 1938; 147; 1 stuk
  - Ingekomen en minuut van uitgaande brief inzake het verkleinen van het doelendetachement in het artillerieschietkamp., 1938; 148; 2 stukken
  - Stukken betreffende de legering van herhalingslichtingen in de legerplaats bij Oldebroek, 1938; 149; 3 stukken
  - Brief van de inspecteur van de artillerie ter aanbieding van een rapport van de commandant van het 2e regiment veldartillerie over proeven met houwitsers in zacht terrein. Met 1 bijlage., 1938; 150; 2 stukken
  - Stukken betreffende een uitbreiding van de schietterreinen van het artillerieschietkamp, 1938; 151; 1 omslag
  - Staten houdende overzicht van de verwachte sterkte aan mensen en paarden tijdens schietoefeningen in het artillerieschietkamp., 1938; 152; 3 stukken
  - Brief van de commandant van de IVe artilleriebrigade aan de commandant van de IVe divisie inzake de legering van de treinafdeling van de IVe artilleriebrigade in de legerplaats bij Oldebroek. Met 1 bijlage. Afschrift., 1938; 153; 2 stukken
  - Brief van de commandant van het 2e regiment veldartillerie aan de commandant van het artillerieschietkamp inzake schietoefeningen van de IIe bataljons., 1938; 154; 1 stuk
  - Nota van de commandant van het artillerieschietkamp voor de inspecteur van de artillerie over de samenstelling van een overzicht van de geschiedenis van het schietkamp. Minuut., 1938; 155; 1 stuk
  - Circulaire van de inspecteur van de artillerie ter aanbieding van een staat houdende een overzicht van de herziening van het munitierantsoen. Met 1 bijlage., 1938; 156; 2 stukken
  - Circulaire van de inspecteur van de artillerie ter aanbieding van een rapport van de commandant van de Ie artilleriebrigade over een munitieaanvullingsoefening. Met 1 bijlage., 1938; 157; 2 stukken
  - Brieven van de commissie aanschafping 10.5 houwitsers inzake het beproeven van Bofors houwitsers., 1938; 158; 2 stukken
  - Brieven inzake de verplaatsing van de treinafdeling van de IVe artilleriebrigade voor oefeningen naar Oldebroek. Afschrift., 1938; 159; 2 stukken
  - Brief van de directeur voor het materieel der landmacht aan de directeur der artillerie-inrichtingen over het wijzigen van het kanon van 5. Afschrift., 1938; 160; 1 stuk
  - Brief van het college van B. en W. van Elburg aan het departement van defensie inzake het onveilig verklaren van enkele percelen tijdens schietoefeningen. Afschrift., 1938; 161; 1 stuk
  - Stukken betreffende de beproeving van Krupp 10.5 houwitsers., 1938; 162; 1 omslag
  - Ingekomen en minuut van uitgaande brief inzake het gebruiken van de uitkijkpost Zwaluwberg als brandtoren., 1938; 163; 2 stukken
  - Brief van de voorzitter van de commissie aanschaffing 10.5 cm houwitsers inzake de beproeving van Schneider houwitsers. Met 1 bijlage. Afdruk., 1938; 164; 2 stukken
  - Brief van de directeur voor het materieel der landmacht aan de directeur van de artillerieinrichtingen inzake een schietproef met 4.7 cm granaten. Afschrift., 1938; 165; 1 stuk
  - Brief van de inspecteur van de artillerie inzake het niet doorgaan van schietoefeningen van het korps politietroepen i.v.m. veiligheidseisen., 1938; 166; 1 stuk
  - Brief van de inspecteur van de artillerie ter aanbieding van een programma van de schietoefeningen van het korps politietroepen. Met 1 bijlage., 1938; 167; 2 stukken
  - Circulaire van de directeur voor het materieel der landmacht inzake het oprichten van het munitiepark van het veldleger., 1938, 1939; 168; 2 stukken
  - Brief van de minister van defensie inzake de legering van geneeskundige troepen in de legerplaats bij Oldebroek., 1938; 169; 1 stuk
  - Circulaire van de inspecteur van de artillerie inzake de munitieuitrusting van een caisson B.M. van 7 veld., 1938; 170; 1 stuk
  - Brieven inzake het inleveren van wapens en munitie, uitgereikt als voorzorgmaatregel tegen misdadige aanrandingen., 1939; 171; 2 stukken
  - Brief van de inspecteur van de artillerie inzake de opleiding van kader voor de kazematbedieningen in de vesting Holland. Afdruk., 1939; 172; 1 stuk
  - Brief van de voorzitter van de algemene commissie infanteriegeschut inzake proeven ter bepaling van de dikte van het schild voor het kanon van 4.7 cm. Met 1 bijlage. Afdruk., 1939; 173; 2 stukken
  - Stukken betreffende een uitbreiding van het artillerieschietkamp., 1939; 174; 1 omslag
  - Circulaire van de inspecteur van de artillerie ter aanbieding van een rapport van de commandant van het 2e regiment veldartillerie over de uitwerking van granaten van 10 veld op hekversperringen. Met 1 bijlage., 1939; 175; 2 stukken
  - Brief van de directeur voor het materieel der landmacht aan de directeur van de artillerieinrichtingen inzake herstellingen aan een kanon van 7 veld. Afschrift., 1939; 176; 1 stuk
  - Staten houdende overzicht van de tijdens de schietoefeningen te verwachten sterkte aan mensen en paarden., 1939; 177; 1 omslag
  - Circulaire van de inspecteur van de artillerie ter aanbieding van een rapport over een oefening in munitie-aanvulling. Met 1 bijlage. Afdruk., 1939; 178; 2 stukken
  - Brief van de inspecteur van de artillerie inzake het volgen van een cursus in de bediening van kazematgeschut door officieren van het 9e en 10e regiment motorartillerie. Afschrift., 1939; 179; 1 stuk
  - Ingekomen en minuut van uitgaande brief inzake het houden van schietoefeningen met batterijen van 6 veld., 1939; 180; 2 stukken
  - Brief van de commandant van het 3e regiment veldartillerie aan de commandant van het artillerieschietkamp inzake het voortijdig springen van een granaat. Met 2 bijlagen, 1939; 181; 3 stukken
  - Brief van de commandant van het Ie bataljon van het 20e regiment infanterie aan de commandant van het artillerieschietkamp inzake het beschikbaar stellen van legeringsruimte voor het bataljon, met kanttekening van de commandant van het schietkamp., 1939; 182; 1 stuk
  - Ingekomen minuut van uitgaande brief inzake de mogelijkheid om personeel van het 1e regiment veldartillerie te legeren in de legerplaats bij Oldebroek., 1939; 183; 1 stuk
    De minuut van de uitgaande brief is geschreven op de achterkant van de ingekomen brief.
  - Stukken betreffende proeven met de brisantgranaat nr. 3., 1939; 184; 1 omslag
  - Stukken betreffende de opheffing van het artillerieschietkamp na de capitulatie., 1940; 185; 1 omslag.
- Rijschool der Bereden Artillerie te Bergen-op-Zoom, 1895-1903, B.
  - Agenda van ingekomen en uitgaande stukken., 1895-1903; 186; 1 deel
  - Programma van oefeningen voor de cursusjaren 1895-1897., 187; 1 stuk
  - Ingekomen en minuten van uitgaande stukken., 1895-1903; 188; 1 omslag
    Specificatie van inventarisnummer 188
    1895/1 Oprichting van de Rijschool der Bereden Artillerie te Bergen op Zoom
    1895/2 Op last van de CRA zal maj. Kromhout in verschillende garnizoenen paarden uitzoeken voor gebruik bij het rijkunstig onderricht aan de Rijschool te Bergen op Zoom
    1895/3 KB van oprichting Rijschool Bereden Artillerie, met geleidebrief van de minister aan de IDA waarbij na twee cursussen verslag wordt ingewacht
    1895/8 Détachering van personeel voor de tijd van twee jaar an de Rijschool te Bergen op Zoom
    1895/10 Programma van Oefeningen aan de Rijschool Bereden Artillerie cursus 1895-1897
    1895/11 Paardenarts Van Rijn zal les geven in paardenkennis aan de Rijschool
    1895/14 Benoeming van maj.Kromhout tot directeur van de Rijschool Bereden Artillerie
    1895/20 Voordracht onderdirecteur Rijschool Bereden Artillerie, kapt. C.J. Greven
    1895/22 Aanwijzing van kapt .C.J. Greven tot onderdirecteur der Rijschool Bereden Artillerie
    1896/1 Verslag omtrent de toestand van de Rijschool Bereden Artillerie
    1896/7 Besturing van het paard der treinen
    1896/12 Détachering van luitenants der Vesting Artillerie bij het bereden deel van het wapen
    1896/25 Couperen van de staartwortel bij de Remonte­paarden
    1897/1 Jaarverslag van de Rijschool Bereden Artillerie
    1897/25 Detachering van officieren en minderen bij de Rijschool Bereden Artillerie
    1897/29 Detachering van luitenants van de Vesting Artillerie bij de Bereden Artillerie
    1898/l Jaarverslag Rijschool Bereden Artillerie
    1898/6 Organisatie van het wapen der Artillerie
    1898/8 Machtiging tot vervoer voor Rijksrekening bij deelname aan Vossenjachten
    1898/24 Personeel ter verzorging van hengstveulens
    1898/26 Uitreiking van het portret van H.M. de Koningin aan het leger
    1899/1,5 Jaarverslag van de Rijschool Bereden Artillerie
    1899/12 Détachering van officieren en minderen bij de Rijschool Bereden Artillerie
    1899/28,31,32 Verslag omtrent de werking van de Rijschool Bereden Artillerie
    1900/4 Rapport omtrent de werking GBA dd. 1899 en 1903
    1900/15 Lotsverbeteringen van onderofficieren
    1900/16 Onderscheiden: lt.kol. D. Kromhout, adj.oof. H. Blom
    1901/17 Détachering van officieren en onderofficieren bij de Rijschool Bereden Artillerie
    1901/18 Ongeval te Elst, huzaar IJ.H. Loohuis
    1901/33 KB betreffende detachering van lt. De Bruine
    1902/15 Ongeval met wachtmeester Causing, J.J.
    1902/55 Bevorderingen: kol. D. Kromhout tot commandant le Regiment Veldartillerie, A. de Mandt tot directeur Rijschool Bereden Artillerie
    1902/57 Overgave en overname van de functie van directeur Rijschool Bereden Artillerie, resp. kol. D. Kromhout em kapt. A. de Mandt
    1902/80 Circulaire. Rapport Afstandsrit Brussel-Ostende
    1902/86 Benoemd tot directeur Rijschool Bereden Artillerie kapt. A. de Handt, tot onderdirecteur kapt. H.C.M .E.H.van Soetermeer-Vos
    1902/107 Proef met melassevoeder
    1903/11 Ongeval met officier kapt. H.C.M .E.H. van Soetermeer-Vos
    1903/14 Ongeval met 2e lt. R.H.A. van den Wall Bake"
    1903/23 Ongeval met 2e lt. C.E. Oosting
    1903/26 Ongeval met 2e lt. F.W .Diemont
    1903/55 Ongeval met wmr .H.A. Rolslag
    1903/69 Uitoefening der veeartsenijkunde bij de korpsen
    1903/71 Opheffing Rijschool Bereden Artillerie te Bergen op Zoom
  - Jaarverslagen over 1896, 1897, 1898., 1896-1898; 189; 3 stukken
  - Inventaris van het archief., 1947; 190; 1 stuk
- School voor reserve-officieren der vesting- (of onbereden) artillerie, 1919-1938, C.
  - Agenda's van ingekomen en uitgaande stukken., 1919-1938; 191-201; 11 delen
    1933 ontbreekt.
    - 1919-1921 jan., 191
    - 1921 feb.-1923 mrt., 192
    - 1923 apr.-1926 feb., 193
    - 1926 feb.-1928 sep., 194
    - 1928 sep.-1930, 195
    - 1931, 196
    - 1932, 197
    - 1934, 198
    - 1935, 199
    - 1936, 200
    - 1937-1938, 201
  - Ingekomen en minuten van uitgaande stukken., 1919-1938; 202; 1 pak
    Specificatie van inventarisnummer 202
    1919/216 Ontwerp-beschrijving van de uniformen, tenues en het paardetuig van de Landmacht
    1921/186 Plan tot reorganisatie van het Militair Onderwijs
    1924/271 Nederlegging van de functie van Inspecteur der Artillerie door generaal Tonnet, en aanvaarding daarvan door kolonel lnsinger
    1924/232 Rapport oefeningen met luchtdrijfzak
    1927/149 Inlichtingen, verbintenissen enz. betreffende de S.V.O.Vg .A.
    1927/396 Plechtige bijzetting stoffelijk overschot wijlen lt.gen. J.B. van Heutsz
    1930/100 Personeel voor Curaçao (le lt.H.J. Kruls en sgt. A.W. Bär)
    1930/828 Verdere vorming van beroepsofficieren
    1930/952 Uitsag examens SROOA en SROBA
    1930/1485 Goetgeluk, W.J., ontslag als Landstormvrijwilliger
    1930/1537 Inlichtingen omtrent overgang naar de MLD
    1930/1649 Vaste aanstelling tot Rijkswerkman van de voormalige kpl. Kok Steenbergen, C.
    1931/819 Overzicht verplichtingen res. officieren
    1931/1635 Overzicht van de wijzen waarop bij het wapen der Artillerie de verschillende soorten res. officieren worden opgeleid
    1934/373 Militair eebetoon bij de begrafenis van het stoffelijk overschot van H.M. de Koningin-Moeder
    1934/564 Neerleggen van de functie van Inspecteur der Artillerie door gen.maj. M. Ridder van Rappard, aanvaarding van die functie door kol. J.H.Carstens
    1934/779 Mededeling van de Minister van Defensie tot de onderoficieren der Kon. Landmacht omtrent militaire belangenverenigingen
    1934/905 Militair eerbetoon bij de begrafenis van het stoffelijk overschot van Z.K.H. Prins Hendrik
    1934/911 Uitslag van het kornets- en vaandrigsexamen
    1934/1425 Namen van Kazerne's
    1935/639 Datum oprichting SROOA
    1935/953 Een en ander over militaire benamingen
    1935/1165 Herdenking nagedachtenis gen. maj. D. Kromhout
    1935/1617 Beschouwing over de Heilige Barbara als beschermheilige der Artillerie
    1936/1626 Honswijk-Comité tot oprichting van een nationaal gedenkteken voor 1 augustus 1914
    1936/1635 Militair eerbetoon bij het huwelijk van H.K.H. Prinses Juliana
    1937/1070 Doel van en de opleiding aan de SROOA
    1938/606 Toelating tot de KMA in 1938
    1938/825 25-jarig bestaan SROOA, memorandum betreffende de geschiedenis der SROOA
- School voor reserve-officieren der bereden artillerie te Ede. 1928-1940, D.
  - Agenda's van ingekomen en uitgaande stukken., 1928-1940; 203-207; 5 delen
    - 1928-1931 okt., 203
    - 1931 nov.-1935, 204
    - 1936-1938, 205
    - 1939 jan.-aug., 206
    - 1939 aug.-1940, 207
  - Klappers op de agenda's., 1936-1939; 208-211; 4 delen
    - 1936, 208
    - 1937, 209
    - 1938, 210
    - 1939, 211
  - Registers van garnizoensorders van de commandant van het garnizoen te Ede., 1936-1939; 212; 1 deel
  - Ingekomen en minuten van uitgaande stukken., 1936-1940; 213; 1 pak
    Specificatie van inventarisnummer 213
    1936/362 Onthulling van een gedenkteken in en opening van de P.L. Bergansiuskazerne
    1936/415 Opleiding leerlingen scholen voor res. Officieren
    1936/490 Herdenking 25-jarig bestaan SROBA
    1936/703 Uitslag examens kornet
    1936/1342 Verzoekschrift res. le lt. A.R. Klein, van 5 RVA wijzigen "Boekwerk-Uniformen. I.d.A. geen gronden aanwezig het verzoek in gunstige overweging te nemen
    1936/1461 Mars op 19 december 1936 ter gelegenheid van de ondertrouw van HKH Prinses Juliana en ZDH Prins Bernhard
    1936/1482 Militair eerbetoon bij het huwelijk van HKH Prinses Juliana en ZDH Prins Bernhard op 7 januari 1937
    1937/667 Uitslag kornetsexamen
    1937/753 Het Artileriekind, uit de Soldatencourant van 1900
    1937/780 Toelating als cadet tot de KMA van de leerlingen der SROBA
    1938/678 Uitslag herexamen voor kornet
    1938/701 Défilé van de Weermacht op 29 augustus 1939
    1939/646 Uitslag herexamen voor kornet F. de Iongh en H.G.I. baron van Tuyll van Serooskerken
    1939/677 Uitslag vaandrigs(kornets)examen
    1939/z.n. Organisatie Centrale Onderwijsinrichting te Breda
    1939/z.n. Opgave van personeel dat op l november 1939 bij SROBA was ingedeeld
    1940/3 Indienen van voordrachten tot het toekennen van de Militaire Willemsorde
    1940/23 Dagboek van 10 t/m 14 mei 1940
    1940/123 Aanstelling in vaste dienst van Rijkswerklieden Y. Dijkstra, A .H.D. van Tricht, L. Muijs en H. Boer bij SROBA
    1940/620 Het gehele grondgebied van het Rijk in staat van beleg
    1940/650 Opgave van personeel dat op 1 februari 1940 bij SROBA was ingedeeld
    1940/z.n. Vrijwillige bijdrage van leerlingen van SROBA ten behoeve van hulpverlening aan de gemeente Rotterdam
- Artillerie-commissies, 1851-1939, E.
  - Rapport van de commissie belast met het onderzoek van het kanon van 24 cm., 1851; 214; 1 deel